臺灣高雄地方法院交通事件裁定　　　　 94年度交聲字第391號
原處分機關　交通部公路總局高雄區監理所
異　議　人
即受處分人　甲○○
上列異議人因違反道路交通管理處罰條例案件，對於交通部公路
總局高雄區監理所於民國94年6 月23日高監自字第裁80－
BC0000000 、80－BX0000000 、80－BX0000000 號違反道路交通
管理事件裁決書所為之處分聲明異議，本院裁定如下：
    主  文
異議駁回。
    理  由
一、原處分意旨以：異議人即受處分人甲○○先後（一）於民國
    93年10月6 日10時48分許，駕駛其所有車牌號碼ZR─5412號
    自用小客車，以車速時速64公里之速度，行經高雄市鼓山區
    ○○○路某行車速限為50公里之路段，因行車速度超過規定
    之最高時速未滿20公里之違規，為警照相逕行舉發；（二）
    於同年10月16日，駕駛上開車輛，以車速時速81公里之速度
    ，行經國道10號大中段文川匝道口行車速限為60公里之路段
    ，因行車速度超過規定之最高時速20公里以上之違規，為警
    照相逕行舉發；（三）於94年4 月3 日10時36分許，將上開
    車輛停放於高雄市鼓山區○○○路○路段路邊，因「在設有
    禁止停車標線之處所停車」，為警拍照逕行舉發，原處分機
    關爰依員警上開舉發之事實，分別依道路交通管理處罰條例
    第56條第1 項第4 款、第40條第1 項之規定，各處罰鍰新臺
    幣（下同）900 元、2,400元、2,400元等語。
二、聲明異議意旨略以：
（一）異議人係於94年6 月2 日辦理驗車，始知本件違規事實，
      但均未曾收受上開3 件舉發違反道路交通管理事件通知單
      ，即刻向原處分機關表示不服，並於翌日繳納上開罰鍰結
      案，惟原處分機關當日並未依法定聲明異議程序將案卷送
      交管轄法院，僅覆以「本案已轉請原舉發單位查證，請靜
      候查復」，有受理申請案件未依法處理之行政程序違誤。
（二）又本件舉發違反道路交通管理事件通知單（下稱舉發通知
      單）於違規事實後並未合法送達於異議人，伊在不知有何
      違規行為之情況下，卻必須受到受最高額度新臺幣2,400
      元罰鍰之裁處，實難甘服。
（三）又上開違規停車部分，由舉發所憑採證照片觀之，該處地
      面停車標線已模糊不清無法識別，又照片記載未顯示完整
      日期，係以簽字筆加注月份，舉發經過疑有不實。綜上，
      爰聲明異議，請求撤銷原處分，另為適法裁處。
三、經查：
（一）按汽車駕駛人不服公路主管機關所為之處罰，得於接到裁
      決書之翌日起20日內，向管轄地方法院聲明異議；法院受
      理前項異議，以裁定為之；又違反道路交通管理處罰條例
      第12條至第68條之規定者，由公路主管機關處罰，同條例
      第87條、第8 條第1 項第1 款分別定有明文。另道路交通
      案件處理辦法所稱之交通案件，係指違反道路交通管理處
      罰條例，經公路主管機關或警察機關或其聯合設置之裁決
      機關處罰後，聲明異議之案件，道路交通案件處理辦法第
      2 條第1 款亦規定甚明。是以依道路交通管理處罰條例第
      87條第1 項規定，向管轄地方法院聲明異議之交通事件，
      應以經公路主管機關或警察機關或其聯合裁決機關業已為
      裁決處罰之案件始得為之。易言之，異議人僅得以公路主
      管機關所為裁決案件，始得聲明異議。查異議人於94年6
      月2 日赴原處分機關填寫「交通違規陳述單及查詢單」，
      以未經合法收受舉發通知單送達為由而對此表示不服，固
      有上開陳述單1 紙在卷可按，惟此時原處分機關尚未作成
      裁決（係於94年6 月23日始作成裁決書，異議人於同月27
      日收受送達），異議人聲明不服的客體為舉發通知單，揆
      諸上開見解，因受處分人尚不得對之向交通法庭聲明異議
      ，是以，原處分機關以「尚在向舉發單位查證階段，請靜
      候查復」等語回覆異議人，而未逕行裁決移送交通法庭依
      聲明異議程序處理，於法處理程序並無違誤之處，異議人
      此部分聲明異議，即無理由。
（二）次按對於違反道路交通管理處罰條例之行為，逕行舉發者
      ，應按已查明之資料填註車牌號碼、車輛種類、車主姓名
      或名稱及地址，並於通知單上方空白處加註逕行舉發之文
      字後，由舉發機關送達被通知人；而處理違反道路交通管
      理事件，有關文書送達之程序，依行政程序法之規定，修
      正前違反道路交通管理事件統一裁罰標準及處理細則第11
      條第1 項第3 款、第5 條亦分別定有明文。再按行政程序
      法中對於文書送達，其第72條第1 項規定：「送達，於應
      受送達人之住居所、事務所或營業所為之。但在行政機關
      辦公處所或他處會晤應受送達人時，得於會晤處所為之」
      ，第73條第1 項規定：「於應送達處所不獲會晤應受送達
      人時，得將文書付與有辨別事理能力之同居人、受僱人或
      應送達處所之接收郵件人員」，第74條規定：「送達，不
      能依前二條規定為之者，得將文書寄存送達地之地方自治
      或警察機關，並作送達通知書兩份，一份黏貼於應受送達
      人住居所、事務所、營業所或其就業處所門首，另一份交
      由鄰居轉交或置於該送達處所信箱或其他適當位置，以為
      送達。前項情形，由郵政機關為送達者，得將文書寄存於
      送達地之郵政機關。寄存機關自收受寄存文書之日起，應
      保存三個月」。查以，本案BC─0000000 號、BX─
      0000000 號舉發通知單及採證相片，係經原舉發單位即高
      雄市政府警察局交通大隊以掛號郵件，由郵務人員向異議
      人車籍監理資料登記地址之「高雄縣大社鄉○○路108 巷
      1 之6 號」送達，因於應送達處所不獲會晤應受送達人，
      而遭郵務單位退回，原舉發單位遂依上開規定，先後於93
      年11月10日、同年月19日寄存於送達地之郵政機關凹仔底
      郵局，此有原處分機關94年6 月23日高監自字第
      0940029351號函、舉發單位送達證書影本3 紙附卷可參。
      揆諸前揭行政程序法之規定，原舉發機關辦理寄存送達，
      符合法律規定之事由，亦合於法定應踐行之程序，難認有
      何違誤之處，其寄存送達即屬適法，並已發生送達之效力
      ；異議人徒以未曾收送舉發知單，逕認未經合法送達云云
      置辯，尚無可採。
（三）末按汽車駕駛人停車時，在設有禁止停車標誌、標線之處
      所停車，處新臺幣6 百元以上1 千2 百元以下罰鍰，違規
      車種為小型車者而到案聽候裁決者，統一裁罰基準為9 百
      元；又汽車駕駛人，行車速度，超過規定之最高時速，處
      新臺幣1 千2 百元以上2 千4 百元以下罰鍰，違規車種為
      汽車而逾越應到案期限30日以上，統一裁罰基準為2 千4
      百元，道路交通管理處罰條例第56條第1 項第4 款、第40
      條第1 項及違反道路交通管理事件統一裁罰基準表均有明
      文。經查，本件異議人先後：（一）於93年10月6 日10時
      48分許，駕駛其所有車牌號碼ZR─5412號自用小客車，以
      車速時速64公里之速度，行經高雄市鼓山區○○○路某行
      車速限為50公里之路段，行車速度超過規定之最高時速未
      滿20公里；（二）於同年10月16日，駕駛上開車輛，以車
      速時速81公里之速度，行經國道10號大中段文川匝道口行
      車速限為60公里之路段，行車速度超過規定之最高時速20
      公里以上之違規；（三）於94年4 月3 日10時36分許，將
      上開車輛停放於高雄市鼓山區○○○路○路段路邊，而有
      「在設有禁止停車標線之處所停車」等違規情節，均經原
      舉發單位逕行照相舉發，嗣原處分機關裁決罰鍰在案等情
      ，有高雄市政府警察局（交通大隊）舉發違反道路交通管
      理事件通知單、採證照片影本、交通部公路總局高雄區監
      理所裁決書等各3 紙在卷足憑。異議人對前開超速行駛之
      違規事實並不爭執，雖其就違規停車部分之異議意旨略以
      ：該處地面停車標線已模糊不清無法識別，又照片記載未
      顯示完整日期，係以簽字筆加注月份，舉發疑有不實云云
      ，資為抗辯。然汽車違反道路交通管理事件有以科學儀器
      取得違規證據資料足資認定其違規事實者，如闖越紅燈或
      平交道、違規停車而駕駛人不在場等，如當場不能或不宜
      攔截製單舉發者，得逕行舉發之，是以係爭違規事實，經
      舉發單位員警發現違規事實，而以拍照存證方式舉發，又
      觀所舉發照片，異議人所有之車牌號碼ZR-5412 號自小客
      車確係無駕駛人在內，並停放在紅色實線之路旁禁止臨時
      停車區域，其「在設有禁止停車標線之處所停車」之違規
      事實已臻明確，又照片右下角並已有電子儀器顯示舉發日
      期（3 日）及時間（10時36分），違規時間已可確定，原
      舉發單位逕行舉發，即無違誤。
四、是以，本件違規行為均屬明確，舉發通知單亦經原舉發單位
    以寄存送達方式合法送達於異議人，嗣異議人就BC─
    0000000 號、BX─0000000 號部分逾應到案期限30日以上猶
    未繳納罰款，亦未陳報駕駛人，從而，原處分機關逕依道路
    交通管理處罰條例第56條第1 項第4 款、第40條第1 項及違
    反道路交通管理事件統一裁罰基準表裁處異議人即汽車所有
    人上開罰鍰，於法並無違誤或不當之處，是異議人之聲明異
    議均為無理由，應予駁回，並依道路交通案件處理法第19條
    ，裁定如主文。
中　　華　　民　　國　　94　　年　　7 　　月　　27　　日
                      交通法庭  法　官  林瑋桓
以上正本證明與原本無異。
如不服本裁定應於送達後5日內向本院提出抗告狀。
中　　華　　民　　國　　94　　年　　7 　　月　　27　　日
                                書記官  謝群育
